【裁判字號】    97,交上易,55
【裁判日期】    970630
【裁判案由】    公共危險
【裁判全文】
臺灣高等法院高雄分院刑事判決        97年度交上易字第55號
上  訴  人  臺灣高雄地方法院檢察署檢察官
被      告  甲○○
                    現在臺灣屏東監獄執行
上列上訴人因被告公共危險案件，不服臺灣高雄地方法院97年度
審交易字第82號中華民國97年4月18日第一審判決（起訴案號：
臺灣高雄地方法院檢察署97年度偵字第6422號），提起上訴，本
院判決如下：
    主  文
原判決撤銷。
甲○○犯不能安全駕駛動力交通工具罪，累犯，處有期徒刑柒月
。
    事  實
一、甲○○於民國91年間因妨害自由及放火燒燬建築物等案件，
    經臺灣屏東地方法院判處有期徒刑7 月及4 年，並定執行刑
    為有期徒刑4 年6 月確定；復因酒醉駕車公共危險案件，經
    臺灣高雄地方法院判處有期徒刑3 月確定；兩案接續執行，
    於94年12月8 日假釋出監，已於96年7 月9 日保護管束期滿
    未經撤銷視為執行完畢；復於96年間兩次因酒醉駕車公共危
    險案件，均經臺灣高雄地方法院判處有期徒刑6 月確定，尚
    未執行，猶不警惕，又於97年2 月7 日18時許，在高雄縣橋
    頭鄉某處與友人飲用酒類後，知悉其受酒精影響已達不能安
    全駕駛之程度，仍駕駛車牌號碼BZ-9530 號自小客車，沿高
    雄縣燕巢鄉○○村○○路由西往東方向行駛，欲駛回屏東市
    住處，於同日20時30分許，行經鳳東路77號往東約50公尺處
    為警查獲，經警施以酒精測試，發現其呼氣酒精濃度達每公
    升0.91毫克，已達不能安全駕駛之程度。
二、案經高雄縣政府警察局岡山分局報請臺灣高雄地方法院檢察
    署檢察官偵查起訴。
    理  由
一、本件被告甲○○（下稱被告）所犯係死刑、無期徒刑、最輕
    本刑為3 年以上有期徒刑以外之罪，其就被訴事實為有罪之
    陳述，經本院告知簡式審判程序之旨，並聽取公訴人及被告
    之意見後，經合議庭評議後，裁定進行簡式審判程序。本件
    卷內之人證、物證、書證等證據，依同法第273 條之2 規定
    ，不受第159 條第1 項關於傳聞法則規定之限制，依法均有
    證據能力。
二、訊據被告坦承服用酒類後，已經不能安全駕駛，仍駕駛汽車
    行駛於道路之犯罪事實，並有酒精濃度測試報告單、測試觀
    察紀錄表報告書、舉發違反道路交通管理事件通知單在卷可
    稽（警卷第7 至10頁），被告之自白核與事實相符，罪證明
    確，犯行洵堪認定。核被告所為，係犯刑法第185 條之3 服
    用酒類不能安全駕駛動力交通工具而駕駛罪。查被告曾於91
    年間因妨害自由及放火燒燬建築物等案件，經臺灣屏東地方
    法院判處有期徒刑7 月及4 年，並定執行刑為有期徒刑4 年
    6 月確定；復因酒醉駕車公共危險案件，經臺灣高雄地方法
    院判處有期徒刑3 月確定；兩案接續執行，於94年12月8 日
    假釋出監，已於96年7 月9 日保護管束期滿未經撤銷視為執
    行完畢，有臺灣高等法院被告前案紀錄表在卷可稽，其於徒
    刑執行完畢後5 年內，故意再犯本件有期徒刑以上之罪，為
    累犯，應依刑法第47條第1 項規定加重其刑。
三、原審據以論處被告罪刑，固非無見；惟刑罰之量定，雖屬法
    院自由裁量之職權行使，然應受比例原則等法則之拘束，並
    非可恣意為之，致礙及公平正義之維護。法院對有罪之被告
    科刑，應符合罪刑相當之原則，使罰當其罪，並適用刑法第
    57條明定科刑時應注意該條所列10款事項，以為科刑輕重之
    標準，兼顧一般預防之普遍適應性，與具體個案特別預防之
    妥當性。被告已有多次酒醉駕駛前科，最近兩次係96年間所
    犯，均經原審法院判處有期徒刑6 月，被告理應記取教訓，
    惟仍飲酒駕車，毫無道路交通安全觀念，對他人身體、生命
    漠然不予重視，而政府一再宣導飲酒不得駕車，被告企圖僥
    倖多次犯相同之罪，自非社會大眾得以容忍寬宥之行為，本
    次其呼氣所含酒精濃度高達0.91mg/l，檢察官起訴亦具體求
    處有期徒刑7 月，惟原審仍量處有期徒刑6 月，並得易科罰
    金，容易招致多次犯案均可罰錢了事之錯誤印象，顯欠妥適
    。檢察官上訴意旨，指摘原判決量刑不當，為有理由，應由
    本院撤銷改判。爰審酌被告有以上情形，雖其坦承，仍不宜
    寬貸，檢察官量刑請求尚屬適當等一切情狀，量處有期徒刑
    7 月，資以儆懲。
據上論斷，應依刑事訴訟法第369 條第1 項前段、第364 條、第
273 條之1 第1 項、第299 條第1 項前段，刑法第185 條之3 、
第47條第1 項，刑法施行法第1 條之1 第1 項，判決如主文。
本案經檢察官鄭銘謙到庭執行職務。
中    華    民    國    97    年    6     月    30    日
                  刑事第五庭    審判長法  官  曾永宗
                                      法  官  任森銓
                                      法  官  王伯文
以上正本證明與原本無異。
本判決不得上訴。
中    華    民    國    97    年    6     月    30    日
                                      書記官  黎  珍
附錄本件判決論罪科刑法條：
刑法第185 條之3 ：
服用毒品、麻醉藥品、酒類或其他相類之物，不能安全駕駛動力
交通工具而駕駛者，處1 年以下有期徒刑、拘役或科或併科15萬
元以下罰金。
刑法施行法第1 條之1 第1 項：
中華民國94年1 月7 日刑法修正施行後，刑法分則編所定罰金之
貨幣單位為新臺幣。


司法院資訊處製作；財團法人民間司法改革基金會備份。
